Philip Thomas McColl Albuja

Ingeniería Civil Eléctrica (egresado)

Memorista en la carrera de Ingeniería Civil Eléctrica con experiencia en programación aplicada al análisis de datos, en particular, al cálculo de potencia de suficiencia. Soy una persona comprometida, responsable e interesada en las actividades que desarrollo, con disposición para el aprendizaje continuo y facilidad para desarrollar tareas tanto de forma individual como grupal. Me interesa específicamente la programación, el desarrollo de proyectos y las energías renovables. Actualmente estoy terminando mi memoria de titulación y pronto a obtener mi título.

Experiencia laboral

Enlasa S.A.

Práctica Profesional

Enero 2021 - Agosto 2021

Trabajos en el Área de Desarrollo de Almacenamiento relacionados a la construcción de bases de datos para posterior utilización en una herramienta computacional en lenguaje Python para el cálculo de remuneración por concepto de potencia de suficiencia ante cambios en la normativa que rige el cálculo de esta. Actualmente me encuentro desarrollando dicho programa como mi tema de memoria.

ENAP

Práctica Industrial

Enero 2018 - Marzo 2018

Revisión de proyectos de construcción e instalación de equipos eléctricos de media y alta tensión.

Industrias eléctricas RMS S.A.,

Consultor Independiente

Enero 2017 - Marzo 2017 y Junio 2017 - Julio 2017

Actividades Realizadas:

- Estudio de verificación de tolerancias en fusibles tipo FC (Fuelle Cola).
- Modificación de parámetros constructivos de distintos fusibles debido a cambio de proveedor de materiales fusibles y tensores mecánicos.
- Contraste de banco de pruebas de fusibles.

Actividades académicas

Universidad Técnica Federico Santa María

Ayudante de cátedra Análisis Numérico Marzo 2017 - Junio 2019 y Julio 2020 - Diciembre 2021
Realización de ayudantías y apoyo en la toma de evaluaciones.

Universidad Técnica Federico Santa María

Ayudante coordinador de cátedra Análisis Numérico

Julio 2019- Julio 2020

Apoyo en la generación de material de la asignatura, realización de ayudantías y sesiones de laboratorio computacional (Python).

Universidad Técnica Federico Santa María

O Ayudante de laboratorio de Análisis Numérico

Marzo 2022- Julio 2022

Realización de ayudantías en lenguaje MatLab y revisión de evaluaciones.

Universidad Técnica Federico Santa María

Memorista

Noviembre 2021- presente

Desarrollo de una herramienta computacional en lenguaje Python para simular las propuestas de cambio de metodología para el reconocimiento de potencia de suficiencia.

Estudios

Universidad Técnica Federico Santa María

Ingeniería Civil Eléctrica, (Egresado).

Colegio Montesol 2

Educación Media.

Valparaíso 2014-Presente Quilpué 2010-2013

Cursos/Seminarios

CIGRE

Seminario CIGRE 2020.

Habilidades Técnicas

- o Lenguajes de Programación: Python (Avanzado), Matlab (Medio), DPL (Básico).
- o **Uso de Software:** DigSilent (Básico), Microsoft Office (Avanzado), LATEX(Medio), MatLab (Medio), VSCode (Avanzado).
- o Idiomas: Inglés intermedio.

Referencias

- o Ricardo Alvarez: USM, Profesor (rialvare@gmail.com, +569 424 808 85)
- Derek McColl: RMS, Gerente General (dmccoll@rms.co.cl, +569 999 875 13)

Datos personales

- o RUT: 19.454.061-2
- o Fecha de Nacimiento: 28 de Marzo de 1996
- o Estado Civil: Soltero
- o Nacionalidad: Chilena (con doble nacionalidad Ecuatoriana)
- o Licencia de Conducir: Clase B
- o Dirección: Av. Industrial, 1920, El Belloto
- o Teléfono: + 569 910 940 78
- o E-mail: philip.mccoll.14@sansano.usm.cl